臺灣臺南地方法院刑事判決　　　　　　　94年度訴緝字第23號
公　訴　人　臺灣臺南地方法院檢察署檢察官
被　　　告　甲○○　男　29歲.
上列被告因違反毒品危害防制條例案件，經檢察官提起公訴（93
年度毒偵字第819號）及檢察官函請併案審理（ 94年度毒偵字第
935號），被告就犯罪事實為有罪之陳述，本院合議庭裁定進行
簡式審判程序，判決如下：
    主  文
甲○○連續施用第一級毒品，處有期徒刑壹年貳月，扣案分裝吸
管壹支上內含之第一級毒品海洛因，沒收銷燬之、扣案注射針筒
拾支、分裝吸管貳支、止血帶伍條、殘渣袋參個、毒品裝帶盒壹
個及毒品夾鏈袋捌個，均沒收之；又連續施用第二級毒品，處有
期徒刑拾月。應執行有期徒刑壹年拾月。扣案分裝吸管壹支上內
含之第一級毒品海洛因，沒收銷燬之；扣案注射針筒拾支、分裝
吸管貳支、止血帶伍條、殘渣袋參個、毒品裝帶盒壹個及毒品夾
鏈袋捌個，均沒收之。
    事  實
一、甲○○曾有違反槍砲彈藥刀械管制條例、搶奪及公共危險等
    刑案前科紀錄。又曾因施用第二級毒品安非他命案件，於民
    國八十九年一月十七日經本院以89年度毒聲字第157號 裁定
    送觀察、勒戒後，認有繼續施用毒品之傾向，於八十九年二
    月二十一日，經本院以89年度毒聲字第542號 裁定令入戒治
    處所施以強制戒治一年，嗣於八十九年七月二十日，經本院
    以89年度毒聲字第2124號裁定停止戒治，所餘戒治期間，付
    保護管束，於八十九年八月十六日停止戒治釋放出所，而於
    九十年二月十六日交付保護管束期滿執行完畢，並經臺灣臺
    南地方法院檢察署檢察官於九十年三月二十日，以90年度戒
    毒偵字第169號為不起訴處分確定。詎甲○○仍未戒除毒癮
    ，明知第一級毒品海洛因及第二級毒品安非他命，係毒品危
    害防制條例所明定之第一、二級毒品，不得持有及施用，竟
    另行分別基於施用第一級毒品海洛因及第二級毒品安非他命
    之概括犯意，於九十年二月十六日強制戒治執行完畢釋放後
    之五年內，自九十一年間某日起至九十四年四月八日早上某
    時止，以將海洛因摻入注射針筒注射之方式，連續在臺南市
    安南區○○街六巷十六號住處等地，施用第一級毒品海洛因
    多次，平均約一個月施用一次；另自九十一年間某日起至九
    十四年三月八日止，以將安非他命置於玻璃球吸食器以火燒
    烤吸食煙霧之方式，連續在臺南市○○區○○街六巷十六號
    住處等地，施用第二級毒品安非他命多次，平均約一、二個
    月施用一次。嗣於九十三年四月二十六日，因甲○○母親周
    金雀報警，警方於臺南市○○區○○街六巷十六號三樓執行
    搜索時，查獲黑色小皮包一個，內裝有甲○○所有供施用第
    一級毒品海洛因所用之注射針筒十支、分裝吸管二支（其中
    一支含有白色粉末，經初步檢測吸管上之白色粉末，呈第一
    級毒品海洛因反應）、止血帶五條及殘渣袋一個，並於同日
    經甲○○同意後採尿送驗結果，呈嗎啡及安非他命陽性反應
    而查獲上情；甲○○又因毒品案通緝，於九十四年四月八日
    下午三時二十分許，在臺南市○○區○○路與永福路口，因
    騎乘車牌號碼ＬＣＧ─１２７號重型機車搭載籃慧英，形跡
    可疑，為警攔查而緝獲，並自甲○○身上扣得殘渣袋二個、
    毒品裝帶盒一個及毒品夾鏈袋八個，警方於翌日即九十四年
    四月九日上午十一時十分許經甲○○同意採尿送驗後，呈嗎
    啡陽性反應而獲悉上情。
二、案經臺南市警察局第三分局報告臺灣臺南地方法院檢察署檢
    察官偵查起訴及臺南縣警察局第二分局報告臺灣臺南地方法
    院檢察署檢察官函請併案審理。
    理  由
一、上揭犯罪事實，業據被告甲○○於本院審理時坦承不諱，且
    被告甲○○於九十三年四月二十六日經警採集尿液（尿液檢
    體編號分別為Ｃ３－０４９號），送臺南市衛生局檢驗之結
    果，呈安非他命及嗎啡陽性反應，又該尿液檢體經再送請長
    榮大學毒物研究中心複驗，經該中心以ＥＩＡ酵素免疫分析
    法篩檢，並以氣相層析質譜儀法（ＧＳ／ＭＳ）進行確認，
    複驗之結果，仍呈安非他命陽性及嗎啡陽性反應，有臺南市
    警察局第三分局偵辦甲○○涉嫌毒品危害防制條例案送驗尿
    液及年籍對照表、臺南市衛生局九十三年五月十二日（煙）
    南市衛驗字第９３０４１３號檢驗成績書及長榮大學毒物研
    究中心九十三年八月十六日濫用藥物確認報告各一紙附卷（
    詳93年度毒偵字第819號 偵查卷第二一頁、第二二頁；本院
    93年度訴字第671號 刑案審理卷第四六頁）可稽；另被告甲
    ○○於九十四年四月九日上午十一時十分許，經警採集尿液
    （尿液檢體編號為Ｂ３－０９７號）送長榮大學毒物研究中
    心以ＥＩＡ酵素免疫分析法篩檢，並以氣相層析質譜儀法（
    ＧＳ／ＭＳ）進行確認，檢驗結果呈嗎啡陽性反應，有臺南
    市警察局第二分局偵辦毒品危害防制條例案送驗尿液年籍對
    照表及長榮大學毒物研究中心九十四年四月二十二日濫用藥
    物確認報告各一紙在卷（詳臺南市警察局第二分局南市警二
    刑偵字第２３７號刑案偵查卷第七頁；本院卷第五六頁）可
    憑。按海洛因係由嗎啡經化學合成而製得，經注射進入人體
    後，因代謝而分解又生成嗎啡，因此施打海洛因後，由尿液
    檢驗結果仍為嗎啡反應。是以，被告甲○○自白施打海洛因
    ，而採尿化驗之結果呈現嗎啡陽性反應，核屬科學上合理之
    現象。又警方於九十三年四月二十六日，至臺南市○○區○
    ○街六巷十六號被告甲○○住處執行搜索時，扣得分裝吸管
    一支內含有白色粉末，經警以聯勤第二０四廠製造之毒品檢
    驗盒試劑初步檢驗結果，吸管上內含之白色粉末，呈嗎啡反
    應，有臺南市警察局第三分局現場紀錄照片二幀及臺南市警
    察局第三分局刑事案件報告書一份附卷（詳臺南市警察局第
    三分局南市警三刑偵字第０９３０００００２３５號刑案偵
    查卷第十七頁；93年度毒偵字第819號偵查卷第二頁 ）可稽
    。此外，並有被告甲○○所有供施用第一級毒品海洛因所用
    之注射針筒十支、分裝吸管二支、止血帶五條、殘渣袋三個
    、毒品裝帶盒一個及毒品夾鏈袋八個扣案可資佐證，復有臺
    南市警察局第三分局搜索扣押筆錄一份、臺南市警察局第二
    分局搜索扣押筆錄一份、臺南市警察局第三分局扣押物品目
    錄表一紙、臺南市警察局第二分局扣押物品目錄表一紙、扣
    押物品清單二紙及查獲現場暨扣押物照片四幀存卷（詳臺南
    市警察局第三分局南市警三刑偵字第０９３０００００２３
    ５號刑案偵查卷第七頁、第八頁、第十六頁、第十七頁；93
    年度毒偵字第819號偵查卷第九頁； 臺南市警察局第二分局
    南市警二刑偵字第２３７號刑案偵查卷第八頁至第十一頁、
    第十五頁；94年度毒偵字第935號偵查卷第十四頁 ）可憑。
    綜合上開事證互核相符，被告甲○○連續施用第一級毒品海
    洛因及第二級毒品安非他命之犯行至為明灼。又被告甲○○
    曾因施用第二級毒品安非他命案件，於八十九年一月十七日
    經本院以89年度毒聲字第157號 裁定送觀察、勒戒後，認有
    繼續施用毒品之傾向，於八十九年二月二十一日，經本院以
    89年度毒聲字第542號 裁定令入戒治處所施以強制戒治一年
    ，嗣於八十九年七月二十日，經本院以89年度毒聲字第2124
    號裁定停止戒治，所餘戒治期間，付保護管束，於八十九年
    八月十六日停止戒治釋放出所，而於九十年二月十六日交付
    保護管束期滿執行完畢，並經臺灣臺南地方法院檢察署檢察
    官於九十年三月二十日，以90年度戒毒偵字第169號 為不起
    訴處分確定等情，有臺灣臺南地方法院檢察署檢察官刑案資
    料查註紀錄表及臺灣高等法院被告全國前案紀錄表各一份在
    卷可參，足認被告甲○○於強制戒治執行完畢釋放後五年內
    再犯毒品危害防制條例第十條之罪。綜上所查，被告甲○○
    自白核與事實相符，本件事證明確，被告甲○○犯行堪以認
    定。
二、按毒品危害防制條例業於九十二年七月九日以總統華總一義
    字第０９２００１２１９３０號令修正公布全文三十六條，
    並自九十三年一月九日起施行。又按連續數行為而犯同一之
    罪名者，以一罪論，刑法第五十六條定有明文，則當連續犯
    罪之際，遇刑法有變更時，其一部涉及舊法，一部涉及新法
    者，即應依最後行為時之法律處斷，最高法院29年上字第38
    66號判例、最高法院82年台非字第245號 判決意旨可資參照
    。查海洛因為第一級毒品、安非他命為第二級毒品，毒品危
    害防制條例第二條第二項第一款、第二款分別定有明文。故
    核被告甲○○所為，係犯毒品危害防制條例第十條第一項之
    施用第一級毒品罪及同條例第十條第二項之施用第二級毒品
    罪。被告甲○○施用時非法持有第一級毒品海洛因、第二級
    毒品安非他命之低度行為，已分別為其施用之高度行為所吸
    收，均不另論罪。其先後多次施用第一、二級毒品之犯行，
    時間緊接，犯罪構成要件相同，均顯係基於概括犯意反覆為
    之，均為連續犯，均應依刑法第五十六條之規定以一罪論，
    並依法加重其刑。至被告甲○○自九十一年間某日起至九十
    三年四月二十五日止、九十三年四月二十七日起至九十四年
    四月八日早上某時止，連續施用第一級毒品海洛因之犯行（
    起訴書原僅起訴被告甲○○施用第一級毒品海洛因一次，其
    時間被告甲○○業已供承係九十三年四月二十六日早上）；
    自九十一年間某日起至九十三年四月二十四日止、自九十三
    年四月二十六日起至九十四年三月八日止，連續施用第二級
    毒品安非他命之犯行（起訴書原僅起訴被告甲○○施用第二
    級毒品安非他命一次，其時間被告甲○○業已供承係九十三
    年四月二十五日晚上），雖均未據公訴人起訴，惟與業經起
    訴有罪部分之犯行，有連續犯裁判上一罪之關係，已如前述
    ，本院自得一併審理，附此敘明。又被告甲○○連續施用第
    一、二級毒品之犯行，其最後行為時既分別為九十四年四月
    八日及九十四年三月八日，揆諸前揭說明，應依其最後行為
    時之法律即應適用修正後毒品危害防制條例之規定處斷，附
    此敘明。又被告甲○○所犯上開二罪間，犯意各別，罪名互
    異，應予分論併罰。爰審酌被告甲○○有如事實欄所載之前
    科素行，有臺灣臺南地方法院檢察署刑案資料查註紀錄表及
    臺灣高等法院被告前案紀錄表各一份在卷可按，猶不知悔改
    ，再犯本件連續施用第一、二級毒品罪，並審酌其犯罪之動
    機、目的、手段、所生危害、施用毒品之期間與頻率、為警
    查獲後仍再繼續施用毒品、犯罪後坦承犯行態度良好及施用
    毒品自戕身心等一切情狀，量處如主文所示之刑，並定其應
    執行刑，以資懲儆。
三、按查獲之第一級毒品，不問屬於犯人與否，均沒收銷燬之，
    毒品危害防制條例第十八條第一項前段定有明文。查前開扣
    案分裝吸管一支內含第一級毒品海洛因，已如前述，是以本
    件扣案分裝吸管一支所內含之第一級毒品海洛因，應宣告沒
    收銷燬之。另扣案注射針筒十支、分裝吸管二支（其中一支
    固內含有第一級毒品海洛因，惟並無證據證明無法析離）、
    止血帶五條、殘渣袋三個、毒品裝帶盒一個及毒品夾鏈袋八
    個，均為被告甲○○所有供其施用第一級毒品海洛因之器具
    ，業據被告甲○○供承在卷（詳本院卷第四二之一頁、第六
    三頁、第六四頁），爰併依刑法第三十八條第一項第二款規
    定，宣告沒收之。至未扣案被告甲○○用以施用第二級毒品
    安非他命數目不詳之玻璃球吸食器，已為被告甲○○丟棄乙
    情，業據其供明在卷（詳本院卷第六十五頁），是該等玻璃
    球吸食器既無證據足資證明尚存在，為免將來執行發生困難
    ，爰不併予宣告沒收；又扣案黑色小皮包一個，無證據證明
    係被告甲○○所有，且係供其犯罪或預備犯罪所用之物，不
    符沒收之要件，亦不予宣告沒收，併此敘明。
據上論斷，應依刑事訴訟法第二百九十九條第一項前段、第二百
七十三條之一第一項，毒品危害防制條例第十條第一項、第二項
、第十八條第一項前段，刑法第十一條前段、第五十六條、第三
十八條第一項第二款、第五十一條第五款，判決如主文。
本案經檢察官昆廷到庭執行職務。
中　　華　　民　　國　　94　　年　　5 　　月　　30　　日
　　　　　　　　　            刑事第十一庭
　　　　　　　　　　　　　　　　　法　官  陳金虎
以上正本證明與原本無異。
如不服本判決應於送達後十日內向本院提出上訴狀。
　　　　　　　　　　　　　　　　　書記官  楊建新
中　　華　　民　　國　　94　　年　　6 　　月　　6 　　日
附錄法條：
毒品危害防制條例第十條：
施用第一級毒品者，處六月以上五年以下有期徒刑。
施用第二級毒品者，處三年以下有期徒刑。
